【裁判字號】    98,易,637
【裁判日期】    980720
【裁判案由】    恐嚇取財
【裁判全文】
臺灣高雄地方法院刑事判決               98年度易字第637號
公  訴  人  臺灣高雄地方法院檢察署檢察官
被      告  甲○○
上列被告因恐嚇案件，經檢察官提起公訴（97年度偵字第31346
、32548 號），被告於本院準備程序為有罪之陳述，經合議庭裁
定由受命法官依簡式審判程序獨任審理，判決如下：
    主  文
甲○○犯恐嚇危害安全罪，共貳罪，各處拘役參拾日，如易科罰
金，均以新台幣壹仟元折算壹日。應執行拘役伍拾日，如易科罰
金，以新台幣壹仟元折算壹日。
    事  實
一、甲○○綽號「保哥」、「小保」，透過不知情姓名、年籍不
    詳，綽號「阿清」之成年人之託，為不知情之涂品昭向乙○
    ○催討債務，竟於民國97年7 月11日，在高雄市前金區○○
    ○路與五福路口某咖啡店，對乙○○恐嚇稱：知道你工作及
    住的地方，要立即還錢等語，並提示由乙○○簽發之本票影
    本，使乙○○心生畏懼；復另行起意，於97年9 月1 日在高
    雄市○○區○○路、福德路口之85°C 咖啡店內協商前揭債
    務時，又對乙○○恫稱：你沒有誠意要還錢，如果這樣的話
    ，我就要把本票一張一張發出去給小弟，讓小弟每天去你公
    司、家裡催討債務等語，致乙○○心生畏懼，遂同意上開債
    務以新台幣（下同）20萬元，連同甲○○之佣金12萬元，共
    32 萬 元加以解決，並當場給付6 萬元予甲○○，另約定於
    同年9 月底，再行交付6 萬元，之後每月償還涂品昭2 萬元
    ，乙○○並於97年9 月2 日委託楊正筠在高雄市○○區○○
    路、福德路口之85°C 咖啡店，交付面額均為2 萬元之本票
    10紙予甲○○。
二、案經乙○○訴由高雄市政府警察局新興分局報請台灣高雄地
    方法院檢察署檢察官偵查起訴。
    理  由
一、本案被告甲○○所犯刑法第305 條之恐嚇危害安全罪為死刑
    、無期徒刑、最輕本刑為3 年以上有期徒刑以外之罪，其於
    本院準備程序進行中，就被訴事實為有罪之陳述，經依法告
    知簡式審判程序之旨，並聽取當事人之意見後，本院合議庭
    裁定進行簡式審判程序。
二、上開事實，業經被告於本院審理中坦承不諱（本院卷第22頁
    ），核與證人即告訴人乙○○於警詢中（警卷第59至63頁）
    、偵訊（偵卷第34至35頁）之證述相符，復有高雄市政府警
    察局新興分局扣押筆錄、扣押物品目錄表（警卷第67至70頁
    ）、扣案物品照片6 幀（警卷第119 至121 頁）在卷可稽。
    足認被告之前開自白與事實相符，得為認定事實之依據。從
    而，本案事證明確，被告上開恐嚇危害安全之犯行，可堪認
    定，應依法論科。
三、按刑法第346 條第1 項之恐嚇取財罪，係以意圖為自己或第
    三人不法所有為構成要件之一，若僅以恐嚇方法使人交付財
    物，而並無不法所有之意圖者，縱令其行為或可觸犯他項罪
    名，要無由成立本條之恐嚇取財罪（最高法院24年上字第36
    66號判例要旨參照）。本件告訴人乙○○與涂品超間因投資
    而衍生債務糾紛尚未清償之事實，為告訴人乙○○所不爭執
    （警卷第60頁），而被告受託出面找告訴人乙○○協商解決
    ，主觀上難認有為自己或第三人不法所有之意圖。公訴意旨
    原認被告所為，係涉犯刑法第346 條第1 項之恐嚇取財罪乙
    節尚有未洽，惟業經公訴人當庭更正起訴法條為刑法第305
    條之恐嚇危害安全罪，附此敘明。核被告所為，係犯刑法第
    305 條之恐嚇危害安全罪。被告前後2 次恐嚇危害安全之行
    為，犯意個別，行為互異，應予分論併罰。爰審酌被告為替
    他人催討債務，不思循正當法律途徑解決，為達目的竟以恫
    嚇之方式，造成告訴人乙○○心生畏懼，本應嚴懲，惟考量
    被告於本院審理期間業已坦承犯行，且未曾受有期徒刑以上
    刑之宣告，有臺灣高等法院被告前案紀錄表1 份在卷可稽，
    素行尚可等一切情狀，分別量處如主文所示之刑，併定其應
    執行刑及其易科罰金之標準，以資懲儆。
據上論斷，應依刑事訴訟法第273 條之1 第1 項、第299 條第1
項前段，刑法第305 條、第41條第1 項前段、第51條第1 項第6
款，刑法施行法第1 條之1 ，判決如主文。
本案經檢察官丙○○到庭執行職務。
中    華    民    國    98    年    7    月    20    日
                  刑事第六法庭        法  官  曾仁勇
以上正本證明與原本無異。
如不服本判決應於收受送達後10日內向本院提出上訴書狀，並應
敘述具體理由；如未敘述上訴理由者，應於上訴期間屆滿後20日
內向本院補提理由書（均須按他造當事人之人數附繕本）「切勿
逕送上級法院」。
中    華    民    國    98    年     7    月    20    日
                                      書記官  王紀芸
附錄本判決論罪之法條
中華民國刑法第305條
（恐嚇危害安全罪）
以加害生命、身體、自由、名譽、財產之事，恐嚇他人致生危害
於安全者，處2 年以下有期徒刑、拘役或3 百元以下罰金。


司法院資訊處製作；財團法人民間司法改革基金會備份。
